【裁判字號】    98,交上易,102
【裁判日期】    980730
【裁判案由】    過失傷害
【裁判全文】
臺灣高等法院刑事判決               98年度交上易字第102號
上  訴  人
即  被  告  甲○○
                      號6樓
選任辯護人  廖國訓律師
上列上訴人因過失傷害案件，不服臺灣臺北地方法院97年度交易
字第707號，中華民國98年3月13日第一審判決（起訴案號：臺灣
臺北地方法院檢察署97年度調偵字第894 號），提起上訴，因被
告就被訴事實為有罪之陳述，本院告知被告簡式審判程序之旨，
並聽取當事人之意見後，合議庭裁定改依簡式審判程序進行，並
判決如下：
    主  文
原判決撤銷。
甲○○因過失傷害人，處拘役伍拾日，如易科罰金，以新臺幣壹
仟元折算壹日。緩刑貳年。
    事  實
本院認定之犯罪事實與原審判決書（如附件）事實欄之記載相同
，茲引用之。
    理  由
一、引用原審判決書 (如附件) 理由欄所記載之證據，並補充上
    訴人即被告甲○○於本院之自白。
二、核被告所為，係犯刑法第284條第1項前段之過失傷害罪。又
    被告在肇事後，於犯罪未被任何有偵查犯罪職權之機關或公
    務員發覺前，不逃避接受裁判，且於警員據報前往現場處理
    時在場，並當場承認為肇事人，有北市○○○○○道路交通
    事故肇事人自首情形紀錄表在卷足憑，其對於未發覺之罪自
    首而接受裁判，爰依刑法第62條前段之規定減輕其刑。原審
    予以論科，尚非無見。
三、被告上訴以其坦承犯行，並與告訴人乙○○當庭達成和解，
    業已遵期給付新台幣（下同）10萬元予乙○○，請求從輕量
    刑，並諭知緩刑。經查，被告確實與乙○○達成和解，前後
    2次當庭各給付5萬元無誤，乙○○亦表示願原諒被告，有本
    院準備程序筆錄及審理筆錄在卷可參。且乙○○雖受有腦震
    盪、頸部扭傷，然程度尚屬輕微，目前已康復，並無任何後
    遺症等情，據乙○○陳述在卷。被告執此指摘原判決未及審
    酌犯後態度及和解情狀，尚非無理由，自應由本院撤銷改判
    。爰審酌被告因低頭察看GPS ，一時疏忽而肇致車禍，過失
    情節非重，且乙○○受傷程度尚輕，及被告犯後已履行和解
    ，力圖彌補過失，酌以乙○○當庭願原諒被告，暨被告品行
    、智識程度等一切情狀，量處如主文第2 項所示之刑，並諭
    知易科罰金之折算標準。又被告前未曾犯罪，有本院被告前
    案紀錄表在卷可按，其經此科刑之教訓，應無再犯之虞，本
    院認被告所宣告之刑以暫不執行為適當，爰併宣告緩刑2 年
    ，以勵自新。
據上論斷，依刑事訴訟法第273條之1第1項、第369條第1 項前段
、第364條、第373條、第299條第1項前段，刑法第284條第1項前
段、第41條第1 項前段、第62條前段、第74條第1項第1款，刑法
施行法第1條之1，判決如主文。
本案經檢察官柯麗鈴到庭執行職務。
中    華    民    國    98    年    7     月    30    日
                  刑事第二庭審判長法  官  洪光燦
                                  法  官  宋明蒼
                                  法  官  李麗玲
以上正本證明與原本無異。
不得上訴。
                                  書記官  廖婷璇
中    華    民    國    98    年    7     月    30    日
附件
臺灣臺北地方法院刑事判決             97年度交易字第707號
公  訴  人  臺灣臺北地方法院檢察署檢察官
被      告  甲○○  男  29歲（民國○○年○月○○日生）
                    身分證統一編號：Ｚ000000000號
                    住臺北縣三峽鎮○○路○段276巷102弄28
                      號6樓
上列被告因過失傷害案件，經檢察官提起公訴（97年度調偵字第
894號），本院判決如下：
    主  文
甲○○因過失傷害人，處有期徒刑貳月，如易科罰金，以新臺幣
壹仟元折算壹日。
    事  實
一、甲○○於民國97年2月21日凌晨1時許，駕駛車牌號碼D7-027
    2號自用小客車，沿臺北市大安區○○○路北往南方向行駛
    ，行至光復南路與市○○道○○路口時，本應注意汽車行駛
    至交岔路口時，應遵守燈光號誌之指示行駛。當時天氣晴、
    路面乾燥，雖值夜間，但有照明，視距良好，客觀上並無不
    能注意之情事。竟因路況不熟，未停靠路邊查看路線，逕低
    頭查看導航系統，疏未注意其行向之號誌已轉為紅燈，仍繼
    續往前行駛。適乙○○駕駛車牌號碼587-EZ號營業用小客車
    ，搭載乘客丁○○、戊○○、郭秋月及戊○○之子等人沿市
    ○○道西往東方向行駛，行至上開交岔路口停等紅燈，待號
    誌轉為綠燈後，啟動直行通過路口時，見甲○○闖越紅燈直
    行而來，雖立即採取閃煞措施，仍閃避不及，致其所駕駛之
    上開營業用小客車左前車頭與甲○○所駕駛上開自用小客車
    之右前車頭發生碰撞。乙○○因而受有腦震盪、頸部扭傷等
    傷害。另車內乘客丁○○、戊○○亦分別受有傷害（乘客受
    傷部分，均未據告訴）。甲○○於肇事後，於未被有偵查犯
    罪職權之機關或公務員發覺前，留在現場向據報到場處理之
    臺北市政府警察局交通警察大隊大安分局交通分隊警員丙○○坦承為肇事者而自首接受裁判。
二、案經甲○○自首、乙○○訴由臺北市政府警察局大安分局報
    告臺灣臺北地方法院檢察署檢察官偵查起訴。
    理  由
一、訊據被告甲○○固坦承於上揭時間，駕駛車牌號碼D7-0272
    號自用小客車，行至上開交岔路口時，曾低頭看車內導航系
    統，以及與告訴人乙○○所駕駛之車牌號碼587-EZ號營業用
    小客車發生車禍，告訴人並因而受有上述傷害等情不諱，惟
    矢口否認有何過失傷害之犯行，並辯稱: 我是綠燈才從光復
    南路通過市○○道，我沒有闖紅燈云云。惟查:
  (一)被告於上揭時間，駕駛上開車輛，沿光復南路駕駛上開自用
    小客車北往南方向行駛，行至光復南路與市○○○○○路口
    時，因低頭查看車內導航系統，未注意號誌變換，闖越紅燈
    而與駕駛上開營業用小客車沿市○○道西往東方行駛之告訴
    人發生碰撞，致告訴人因而受有上述傷害等情，業據證人即
    告訴人乙○○於本院審理時結證: 當天車禍前經過那個路口
    時，我等紅綠燈，變成綠燈時才起步，因為那個路口橋下有
    建築物，離那個路口大約1、20公尺，我開出去大約4、5秒
    鐘，被告就撞過來。被撞後我頭暈暈的，肩部拉傷，車上乘
    客也有受傷等語; 證人戊○○於本院審理時結證: 當天與我
    同乘的有郭秋月、丁○○、及我兒子施定洋。郭秋月坐在前
    座，我坐在左後座，丁○○坐在右後座，我兒子讓丁○○抱
    著。我當時是清醒的。我只記得當時我們是綠燈亮我們啟動
    往前開就被撞。從我的左側撞擊，撞擊點是在我的前面一點
    ，因為我腳前方放了嬰兒車，而我的腳因為撞擊被擠壓到有
    瘀青。嬰兒車也變形了。到醫院後，被告表示要賠償給我們
    ，他還有包紅包3500給我兒子壓驚。被告說他當時在看衛星
    導航沒有注意等語; 及證人丁○○於本院審理時結證: 當天
    我是去市○○道上的店吃飯，有同事郭秋月、戊○○，還有
    戊○○的小孩。郭秋月坐在駕駛作旁邊，我坐在郭秋月的後
    面就是右後座，戊○○坐在司機後面，我抱著小孩。我們沒
    有在睡覺，在車上聊天。我印象中是停等紅綠燈，才剛起步
    就被撞了。記得我們那天停了很久，我還跟司機哈啦說怎麼
    這麼晚了，紅綠燈還這麼久。下車時被告對我們說他路不熟
    在看導航，然後就一直跟我說對不起等語在案（以上均參本
    院98年2月27日審判筆錄）。質之被告亦坦承車禍發生前，
    其確實正低頭查看車內的導航系統，足認證人戊○○等人之
    證詞非虛，而可採信。此外，並有告訴人所提出之國軍松山
    醫院附設民眾診療服務處所出具之診斷證明書（參偵卷第8
    頁）、員警據報到場製作之現場圖、交通事故調查報告表、
    現場照片9張（參偵卷第9-13頁、16-21頁）在卷可稽。
  (二)本案肇事之交岔路口係設有燈光號誌管制之交岔路口，為被
    告所不爭執，並有前開現場照片在卷可參。而按「駕駛人駕
    駛汽車，應遵守道路交通標誌、標線、號誌之指示。」，道
    路交通安全規則第90條定有明文。是依上開規定，被告行至
    上開交岔路口時，其行向之光復南路號誌既已轉為紅燈，自
    應停車等候，待號誌轉為綠燈始得繼續前行，被告復領有適
    當之駕駛執照，其對於上開規定自當知之。衡諸當時狀況，
    天氣晴、路面乾燥、雖值夜間，但有照明，視距良好，客觀
    上並無不能注意之情事。其竟因不熟悉路況，而未靠路邊暫
    停，查看地圖或導航系統加以確認，即在行進中低頭查看導
    航系統，以致未注意其行向號誌之變換，致與告訴人所駕駛
    之上開營業用小客車發生碰撞，導致告訴人受有上述之傷害
    ，其就本件車禍事故之發生，確有過失，且與告訴人之上開
    傷害結果有相當因果關係。從而，本件被告過失傷害之犯行
    事證明確，洵堪認定，應依法論科。
二、核被告被告所為，係犯刑法第284條第1項前段之過失傷害罪
    。被告於肇事後留在現場，報案人或勤務中心轉來資料並未
    報明肇事人姓名，處理人員前往傷者就醫之醫院處理時，肇
    事人在場，並當場承認為肇事人等情，有道路交通事故肇事
    人自首情形紀錄表1紙附卷可證（附於本院卷內），是警察
    接獲報案時，顯然不知何人為肇事者，甚為灼然，則被告已
    合於刑法第62條前段之自首要件，依法減輕其刑。爰審酌本
    件車禍事故之發生，其肇事之主要原因在告訴人未遵守燈光
    號誌而闖越紅燈之過失，告訴人所受之傷勢並不嚴重，但被
    告車禍發生後迄未賠償告訴人之損害，且犯後飾詞否認犯行
    等一切情狀，量處如主文所示之刑，並諭知易科罰金之折算
    標準。
據上論斷，應依刑事訴訟法第284條之1、第299條第1項前段，刑
法第284條第1項前段、第62條前段、第41條第1 項前段，刑法施
行法第1條之1，判決如主文。
本案經檢察官楊智綸到庭執行職務。
中    華    民    國    98    年    3     月    13    日
                  交通法庭  法  官  李桂英
上正本證明與原本無異。
如不服本判決，應於判決送達後10日內（應抄附繕本）向本院提
出上訴狀（上訴書狀應敘述具體理由。上訴書狀未敘述上訴理由
者，應於上訴期間屆滿後20日內補提理由書於原審法院。）。告
訴人或被害人如對於本判決不服者，應具備理由請求檢察官上訴
，其上訴期間之計算係以檢察官收受判決正本之日期為準。
                               書記官  嚴君珮
中    華    民    國    98    年    3     月    13    日
附錄：本案論罪科刑法條全文
中華民國刑法第284條
（過失傷害罪）
因過失傷害人者，處6月以下有期徒刑、拘役或5百元以下罰金，
致重傷者，處1年以下有期徒刑、拘役或5百元以下罰金。
從事業務之人，因業務上之過失傷害人者，處1年以下有期徒刑
、拘役或1 千元以下罰金，致重傷者，處 3 年以下有期徒刑、
 拘役或2千元以下罰金。


司法院資訊處製作；財團法人民間司法改革基金會備份。
